【裁判字號】    98,易,623
【裁判日期】    981126
【裁判案由】    竊盜
【裁判全文】
臺灣基隆地方法院刑事判決               98年度易字第623號
公  訴  人  臺灣基隆地方法院檢察署檢察官
被      告  戊○○
                    現於臺灣基隆監獄
上列被告因竊盜案件，經檢察官提起公訴（98年度偵字第3392號
），本院判決如下：
    主  文
戊○○犯如附表編號1所示之竊盜罪，累犯，處有期徒刑肆月，
扣案之萬能鎖壹支沒收；又犯如附表編號2至5所示之攜帶兇器竊
盜罪，均累犯，各處有期徒刑柒月；又犯如附表編號6 所示之攜
帶兇器、毀壞安全設備竊盜罪，累犯，處有期徒刑捌月，扣案之
中心衝壹支、「９」字型鐵勾壹支均沒收。應執行有期徒刑壹年
陸月，扣案之萬能鎖壹支、中心衝壹支、「９」字型鐵勾壹支均
沒收。
    事實及理由
一、犯罪事實：
  (一)戊○○前因竊盜案件，經本院以93年度簡上字第64號判決判
    處有期徒刑6月確定，於94年5月11日執行完畢；復因(甲)偽造
    文書案件，由本院以94年度訴字第653 號判決判處有期徒刑
    10月確定；(乙)加重竊盜案件，由臺灣士林地方法院以94年度
    易字第471號判決判處有期徒刑1年確定；(丙)施用第二級毒品
    案件，經臺灣士林地方法院以95年度士簡字第259 號判決判
    處有期徒刑6 月確定。前開三案嗣經裁定減刑，並合併定應
    執行有期徒刑1年1月確定。又因(丁)竊盜案件，由臺灣板橋地
    方法院以95年度易字第1195號判決判處有期徒刑1 年確定，
    並經裁定減為有期徒刑6 月；(戊)重利案件，經本院以96年度
    訴字第129號判決判處有期徒刑5月確定。(丁)(戊)二案嗣經本院
    以96年度聲減字第1717號裁定應執行有期徒刑8 月確定，並
    與前開應執行之有期徒刑1年1月及另案所犯侵占罪所處之罰
    金1500元，易服勞役5日接續執行，於97年2月29日執行完畢
    ，同年3月1日出監（構成累犯）。
  (二)詎戊○○猶不知悔改，基於意圖為自己不法之所有之犯意，
    持萬能鎖以附表編號1 所示之時間、地點及方式，趁人不注
    意之際，竊取如附表編號1 所示之物品；復另行起意，攜帶
    客觀上足以對人生命、身體及安全構成威脅而可供兇器使用
    之梅花扳手、中心衝、鐵勾為工具，分別於附表編號2至6所
    示時間、地點，趁人不注意之際，以附表編號2至6所示之方
    法，竊取如附表編號2 至6所示之物品。嗣於98年5月22日晚
    間9時50分許，在基隆市○○區○○街188號19樓為警拘獲，
    並扣得車牌號碼AE-4642號車牌2面、鍍金項鍊1條、玉佩1塊
    、戒指1只、女用皮包3只、汽車駕照1張及健保卡各1張及作
    案工具鐵勾子1 支（「９」字型）、破壞剪1支、中心衝1支
    、扳手1支、螺絲起子（一字型）1支、鉗子1支、萬能鎖1支
    等物（作案工具扣於本院98年度訴字第790號卷）。
二、程序事項（關於證據能力）
    按被告以外之人於審判外之言詞或書面陳述，除法律有規定
    者外，不得作為證據。又被告以外之人於審判外之陳述，雖
    不符合同法第159條之1至第159條之4之規定，但經當事人於
    審判程序同意作為證據，法院審酌該言詞陳述或書面陳述作
    成時之情況，認為適當者，亦得為證據。當事人、代理人或
    辯護人於法院調查證據時，知有第159條第1項不得為證據之
    情形，而未於言詞辯論終結前聲明異議者，視為有前項之同
    意，刑事訴訟法第159條第1項及第159條之5分別定有明文。
    本件被告及檢察官於言詞辯論終結前，就本件卷內被告以外
    之人於審判外之陳述（包括人證、書證），於本院審理時均
    表示不爭執，且同意做為證據，經本院審酌該等證據之做成
    情況，核無違法取證或其他瑕疵，認均適為本案認定事實之
    依據，依刑事訴訟法第159 條之5 規定，均有證據能力。
三、認定事實所依據之證據及理由：
    上開事實，迭據被告於警詢、偵訊及本院審理時坦承在卷，
    並據證人己○○、歐振坤、乙○○於警詢及偵查中、證人甲
    ○○、丁○○、庚○於警詢時時指證明確，且有贓物認領保
    管單、車牌失竊查詢資料、基隆市警察局車輛協尋電腦輸入
    單在卷可憑，被告之自白核與事實相符，可以採信。綜上，
    本案事證明確，被告之犯行均堪認定，應依法論科。
四、論罪科刑：
  (一)按所謂「安全設備」，係指社會通常觀念足認為防盜之設備
    而言。窗戶本係因防盜而設，自屬安全設備之一種，被告竊
    盜之手段既已毀壞並越進窗門，使他人窗門安全之設備失其
    防盜之效用，應構成毀壞安全設備竊盜罪（最高法院55年臺
    上字第547號、45年臺上字第210號、41年臺非字第38號判例
    參照）。又按刑法之攜帶兇器竊盜罪，係以行為人攜帶兇器
    為其加重條件，此所謂兇器，其種類並無限制，凡客觀上足
    對人之生命、身體、安全構成威脅，具有危險性之兇器均屬
    之，且祇須行竊時攜帶此種具有危險性之兇器為已足，並不
    以攜帶之初有行兇之意圖為必要（最高法院79年臺上字第52
    53號判例參照）。被告戊○○為附表編號6 之竊盜行為時所
    攜帶之「中心衝」及「９」字型鐵勾，「中心衝」係由塑膠
    柄及下端金屬物組合而成，全長13.5公分，而「９」字型鐵
    勾，全長20公分，前端呈「９」字型，亦為金屬材質（詳本
    院98年度訴字第790號98年8月28日審判筆錄第8頁、98年9月
    25日審判筆錄第4 頁），均為質地堅硬之金屬物品，而被告
    戊○○為附表編號2至5之竊盜行為時，所攜帶之「梅花扳手
    」，雖未據扣案，惟既係用以旋開緊鎖於自小客車車體上車
    牌之工具，堪認該工具亦屬質地堅硬之物，與「中心衝」、
    「９」字型鐵勾，均係在客觀上足以對人之生命、身體、安
    全構成威脅，具有危險性，自屬兇器。
  (二)被告如附表編號1所為，係犯刑法第320條第1項普通竊盜罪
    ；如附表編號2至5所為，均係犯刑法第321條第1項第3款之
    攜帶兇器竊盜罪；如附表編號6所為，係犯刑法第321條第1
    項第2款、第3款之攜帶兇器、毀壞安全設備竊盜罪。所犯上
    開6罪，犯意各別，行為互殊，應分論併罰。
  (三)再被告戊○○有犯罪事實欄所載論罪科刑執行完畢情形，其
    於有期徒刑執行完畢後5年內，故意再犯本件有期徒刑以上
    之罪，均為累犯，各依刑法第47條第1項加重其刑。
  (四)爰審酌被告正值年輕，不思正當工作以換取財物，妄想以竊
    盜方式不勞而獲，觀念殊不足取，亟待矯治，兼衡被告竊盜
    方法、所生危害，暨其犯後始終坦承犯行，態度良好等一切
    情狀，分別量處如主文所示之刑，並定其應執行之刑，以資
    懲儆。
  (五)扣案之鐵勾1 支、中心衝1支、萬能鎖1把，為被告戊○○所
    有，犯本件竊盜行為所用之物，業據被告供承在卷，依刑法
    第38條第1項第2款、第3項沒收之；扣案之破壞剪1支、扳手
    2支、一字型螺絲起子1支，固為被告戊○○所有，惟非供本
    案犯罪所用之物，業據被告戊○○敘明在卷（詳本院98年度
    訴字第790 號卷），且無證據證明係供作本案犯罪使用，另
    被告戊○○用以行竊之工具「梅花扳手」並未扣案，且無證
    據證明尚未滅失，為免將來執行之困難，爰均不予宣告沒收
    。
據上論斷，應依刑事訴訟法第284 條之1 、第299 條第1 項前段
，刑法第320條第1 項、第321條第1項第2款、第3款、第47條第1
項、第51條第5款、第38條第1項第2款、第3 項，刑法施行法第1
條之1，判決如主文。
本案經檢察官丙○○到庭執行職務。
中    華    民    國    98    年    11    月    26    日
                  刑事第四庭法    官  齊潔
以上正本證明與原本無異。
如不服本判決應於收受送達後10日內向本院提出上訴書狀，並應
敘述具體理由；其未敘述上訴理由者，應於上訴期間屆滿後20日
內向本院補提理由書(均須按他造當事人之人數附繕本)「切勿逕
送上級法院」。
中    華    民    國    98    年    11    月    26    日
                            書 記 官  王月娥
附錄論罪法條
刑法第320條第1項
意圖為自己或第三人不法之所有，而竊取他人之動產者，為竊盜
罪，處5年以下有期徒刑、拘役或5百元以下罰金。
刑法第321條第1項
犯竊盜罪而有左列情形之一者，處6月以上、5年以下有期徒刑：
一、於夜間侵入住宅或有人居住之建築物、船艦或隱匿其內而犯
    之者。
二、毀越門扇、牆垣或其他安全設備而犯之者。
三、攜帶兇器而犯之者。
四、結夥三人以上而犯之者。
五、乘火災、水災或其他災害之際而犯之者。
六、在車站或埠頭而犯之者。
附表：
┌──┬───┬───┬───┬─────┬────────┬───┐
│編號│時間  │地點  │被害人│竊取方式  │竊得物品        │所犯法│
│    │      │      │      │          │                │條    │
├──┼───┼───┼───┼─────┼────────┼───┤
│ 1  │98年3 │基隆市│己○○│以萬能鎖破│衛星導航1 台、皮│刑法第│
│    │月24日│中山區│      │壞門鎖後行│包1 個、汽車駕照│320條 │
│    │下午1 │中華路│      │竊        │1 張、健保卡1張 │      │
│    │時許  │69巷內│      │          │                │      │
│    │      │斜坡  │      │          │                │      │
├──┼───┼───┼───┼─────┼────────┼───┤
│ 2  │98年4 │基隆市│辛○○│以梅花扳手│車牌號碼AE-4642 │刑法第│
│    │月18日│安樂區│      │將車牌拆下│號車牌2 面      │321條 │
│    │晚上8 │麥金路│      │後行竊    │                │第1項 │
│    │時許  │11巷12│      │          │                │第3 款│
│    │      │號旁  │      │          │                │      │
├──┼───┼───┼───┼─────┼────────┼───┤
│ 3  │98年5 │臺北縣│乙○○│以梅花扳手│車牌號碼7K-1376 │刑法第│
│    │月2 日│新店市│      │將車牌拆下│號車牌2 面      │321條 │
│    │上午10│中央一│      │後行竊    │                │第1項 │
│    │時30分│街10號│      │          │                │第3 款│
│    │許    │前    │      │          │                │      │
├──┼───┼───┼───┼─────┼────────┼───┤
│ 4  │98年5 │基隆市│丁○○│以梅花扳手│車牌號碼F4-1602 │刑法第│
│    │月6 日│信義區│      │將車牌拆下│號車牌2 面      │321條 │
│    │上午8 │深澳坑│      │後行竊    │                │第1項 │
│    │時15分│路358 │      │          │                │第3 款│
│    │許    │號旁  │      │          │                │      │
├──┼───┼───┼───┼─────┼────────┼───┤
│ 5  │98年5 │基隆市│甲○○│以梅花扳手│車牌號碼6611-JT │刑法第│
│    │月15日│信義區│      │將車牌拆下│號車牌2 面      │321條 │
│    │上午7 │深奧坑│      │後行竊    │                │第1項 │
│    │時30分│路6 巷│      │          │                │第3 款│
│    │許    │125號 │      │          │                │      │
├──┼───┼───┼───┼─────┼────────┼───┤
│ 6  │98年5 │基隆市│庚○  │持中心衝打│鍍金項鍊1 條、玉│刑法第│
│    │月25日│基金一│      │破窗戶玻璃│珮1塊、戒指1只、│321條 │
│    │下午2 │路129 │      │，再以鐵勾│女用皮包3只     │第1項 │
│    │時許  │巷1-13│      │子勾開窗戶│                │第2、3│
│    │      │號    │      │扣鎖後侵入│                │款    │
│    │      │      │      │屋內行竊  │                │      │
└──┴───┴───┴───┴─────┴────────┴───┘


司法院資訊處製作；財團法人民間司法改革基金會備份。
